

FORMACIÓN ACADÉMICA

• Técnico Universitario en Electrónica Instituto Universitario de Tecnología Readic, 2021.

CURSOS 🖍

- React Js Diciembre 2022 - Febrero 2023 Coderhouse
- JavaScript Octubre 2022 - Noviembre 2022 Coderhouse
- Desarrollo web Julio 2022 - Septiembre 2022 Coderhouse

IDIOMAS 🖳

Español: Nativo

Inglés: A2

Portugués: A1

CONTACTO

- 😭 cardoz.jg@gmail.com
- <u>+58 424 692 6618</u>
- in Jose Cardozo
- Zulia. Venezuela

JOSÉ G. CARDOZO G. DESARROLLADOR FRONT END JR.

SOBRE MI

Soy técnico electrónico especializado en tecnología FTTH. Llevo mucho tiempo interesado en la programación y a día de hoy he decidido cambiar completamente mi trayectoria profesional dedicándome al desarrollo front-end. Estoy constantemente adquiriendo conocimientos que me ayuden a crecer en este mundo de la programación web, aprendiendo tecnologías como React, Firebase, HTML, CSS y Javascript.

EXPERIENCIA PROFESIONAL

Desarrollador Front End

No country 05/2023 - Actualidad

- Desarrollo de inicio de sesión y registro con ReactJS y NextJS
- Integración de componentes con videollamadas Jitsi
- CRUD de publicaciones con clon linkenid, WorkWave usando ReactJS con typeScript.

Técnico de redes

T&T Network Solutions LLC, 03/2022 - 06/2022

- Reparaciones de instalaciones FTTH
- Empalme de fibra óptica
- Configuración de la antena ubiquiti AC

Técnico de electromedicina

Hospital Manuel Noriega Trigo, 03/2021 - 01/2022

- Funcionamiento del software de la máquina de rayos X
- Reparación de equipos digitales de rayos X.
- Reparación y mantenimiento de sistemas informáticos.

HABILIDADES

- HTML
- GIT
- CSS
- React.Js
- SASS
- Winbox
- Bootstrap Ubiquiti AC
- JS